臺灣臺北地方法院民事裁定
109年度重訴字第445號
原      告  佛陀山大金佛寺

法定代理人  李惠  

訴訟代理人  李顏龍  
被      告  江寶銀  


追  加被告  曹安娜  
訴訟代理人  易定芳律師
上列當事人間請求侵權行為損害賠償等事件，本院裁定如下：
    主  文
一、原告關於「㈠追加被告曹安娜應將就臺北市○○區○○段○○段000
    00000000地號土地及坐落其上同小段20210、20226、20227
    建號建物於108年12月13日經臺北市士林地政事務所（收件
    字號：108年大士字第019830號）辦理之所有權移轉登記塗
    銷。㈡被告江寶銀應將上開土地、建物之所有權移轉登記予
    原告。」部分先位之訴駁回。
二、上駁回部分，訴訟費用由原告負擔。
    理  由
一、按提起民事訴訟應依民事訴訟法第77條之13規定繳納裁判費
    ，此為必須具備之程式。
二、查原告於本院刑事庭107年度易字第1200號背信等案件審理
    中，對被告江寶銀、曹安娜提起刑事附帶民事訴訟，於裁定
    移送前來本院後，在本院追加如主文第一項所示先位之訴。
    本院前於民國110年2月3日核定該部分訴訟標的價額為新臺
    幣（下同）201,840,357元，並命原告於收受該裁定送達翌
    日起30日內，補繳第一審裁判費1,676,245元。該裁定於同
    年2月8日送達原告（見本院卷第215-219頁），原告提起抗
    告，經臺灣高等法院以110年度抗字第402號裁定駁回抗告而
    告確定。原告逾期迄今，仍未繳納第一審裁判費。
三、又按駁回訴訟救助聲請之裁定確定前，第一審法院不得以原
    告未繳納裁判費為由駁回其訴，民事訴訟法第109條之1固有
    明文，惟此乃為落實訴訟救助制度之功能，保障人民訴訟權
    所設之規定，倘當事人於聲請訴訟救助經駁回確定後，以同
    一原因再行聲請訴訟救助者，即無該規定之適用，此觀同條
    立法理由自明。原告曾以：其係宗教寺廟，非營利事業單位
    ，一切開銷需靠樂捐，因疫情關係，參拜信徒驟減，現僅餘
    數十萬元供僧侶生活開銷使用。原告名下雖有房屋3筆、土
    地36筆、汽車2輛，但若處分該3筆房屋，無異於毀去寺廟，
    且該3筆房屋未辦保存登記，應無人願意購買；又36筆土地
    是信徒為建廟所捐贈，若加以處分，建廟開發必被撤銷，無
    法向信徒交代，況該36筆土地另設有60,000,000元之抵押，
    超過其擔保價額，未塗銷前無人願意購買；至該3輛汽車更
    無殘值可言，故原告確無資力繳納1,676,245元之裁判費，
    如認原告未為釋明，請准轄區內有資力之李顏龍出具保證書
    ，以代釋明等語為由，聲請訴訟救助，前經本院以109年度
    救字第902號裁定駁回在案，並經臺灣高等法院以110年度抗
    字第328號裁定駁回抗告，經最高法院以110年度台抗字第12
    03號裁定駁回再抗告而告確定。現原告雖以同一事由聲請訴
    訟救助，案列本院110年度救字第960號，惟已無民事訴訟法
    第109條之1規定之適用。
四、據此，原告逾期未補正第一審裁判費，亦不得以訴訟救助尚
    未駁回確定為由作抗辯。原告如主文第一項所示先位之訴為
    不合法，應予駁回。
五、爰裁定如主文。
中　　華　　民　　國　　111 　年　　1 　　月　　18　　日
                  民事第三庭  審判長法　官　方祥鴻
　　　　　　　　　　　　　　　　　　法　官　黃鈺純
　　　　　　　　　　　　　　　　　　法　官　王沛元
以上正本係照原本作成。
如不服本裁定應於送達後10日內向本院提出抗告狀，並繳納抗告
費新臺幣1,000元。
中　　華　　民　　國　　111 　年　　1 　　月　　18　　日
                                    書記官　顏莉妹